---
title: "Harry Potter"
author: "Margherita Monte"
date: "20/8/2020"
output: html_document
runtime: shiny
---

```{r setup, include=FALSE}
knitr::opts_chunk$set(echo = TRUE)
```

```{r}
library(tidyverse)
library(dplyr)
library(ggplot2)
library(gdata) # carica il pacchetto gdata
library(tidytext)
library(carData)
```


#Importo la prima tabella
```{r}
personaggi = read.csv("Characters.csv", sep = ";", na = "")
tab_pers = personaggi %>%
  rename(
    id = Id,
    nome = Name,
    sesso = Gender,
    professione = Job,
    casa = House,
    bacchetta = Wand,
    patronus = Patronus,
    razza = Species,
    sangue = Blood.status,
    capelli = Hair.colour,
    occhi = Eye.colour,
    lealtà = Loyalty,
    competenza = Skills,
    nascita = Birth,
    morte = Death
  ) 
tab_pers
```


## Casa di appartenenza
```{r}
home = tab_pers %>%
  select(sesso, casa) %>%
  group_by(casa) %>% 
  summarise(home = n()) %>%
  na.omit(tab_pers)

home
grafico6 = ggplot(data = home) +
 geom_histogram(aes(casa, home), stat = "identity", fill="blue") +
  theme(
  axis.text.x = element_text(angle = 90 )) +
   +
  ylab("N") + 
  xlab("Casa di appartenenza")

  
grafico6

```


## Diversità di sesso in relazione alla Casa di appartenenza
```{r}
sex = tab_pers %>%
  select(sesso, casa, id) %>%
  group_by(sesso) %>% 
  summarise(sesso = n()) %>%
  na.omit(tab_pers)
sex

grafico = ggplot(data = tab_pers) +
 geom_bar(aes(casa, id, fill=sesso), stat = "identity", position = "fill") +
  theme(
  axis.text.x = element_text(angle = 90 )) +
  labs (
    title = "Diversità di sesso in relazione alla Casa di appartenenza"
  ) 
  
grafico

```


## Qual'è la specie predominante?
```{r}
library(dplyr)
blood = tab_pers %>%
  select(id, sangue, sesso) %>%
  group_by(sangue, sesso) %>%
  summarise(n_specie = n()) %>%
  filter(n_specie > 1) %>%
  na.omit(tab_pers)
blood

grafico3 = ggplot(data = blood) +
 geom_bar(aes(n_specie, sangue, fill=sesso), stat = "identity", alpha = 0.8) +
   theme(
  axis.text.x = element_text(angle = 90),
  ) +

  labs (
    title = "Specie predominante"
  ) 
grafico3
```


## A chi sono pù leali i personaggi?
```{r}
library(dplyr)
lealtà = tab_pers %>%
  select(id, lealtà, sesso) %>%
  group_by(lealtà, sesso) %>%
  summarise(n_lea = n()) %>%
  filter(n_lea > 2) %>%
  na.omit(tab_pers)
lealtà

grafico4 = ggplot(data = lealtà) +
 geom_bar(aes(n_lea, lealtà, fill=sesso), stat = "identity", alpha = 0.8) +
   theme(
  axis.text.x = element_text(angle = 90),
  ) +

  labs (
    title = "Lealtà dei personaggi"
  )
  
grafico4
```


## Qual'è l'abilità principale dei personaggi?
```{r}
ability = tab_pers %>%
  select(competenza, casa, id) %>%
  group_by(competenza) %>%
  summarise(casa = n()) 
ability

```


## Qual'è il personaggio con più battute?
```{r}
film1 = read.csv("HarryPotter1.csv", sep = ";", na="")
film2 = read.csv("HarryPotter2.csv", sep = ";", na="")
film3 = read.csv("HarryPotter3.csv", sep = ";", na="")

tab1 = full_join(film1, film2)
tabelle = full_join(tab1, film3)
tabelle

tabella = tabelle %>%
  rename(
    personaggio = Character,
    battuta = Sentence
  )

batPers = tabella %>%
  select(personaggio, battuta) %>%
  group_by(personaggio) %>%
  summarise(battuta = n()) %>%
  filter(battuta > 100) %>%
  arrange(desc(`battuta`)) 
  
batPers

grafico2 = ggplot(data = batPers) +
 geom_histogram(aes(personaggio, battuta), stat = "identity", fill="blue", alpha = 0.5) +
   theme(
  axis.text.x = element_text(angle = 90),
  ) +

  labs (
    title = "Personaggi con più battute"
  ) 
  
grafico2
```


## Qual'è la frequenza di parole nel primo film
```{r}
library(tidytext)
primoFilm = read.csv("HarryPotter1.csv", sep = ";")
primoFilm

film = primoFilm %>%
  rename(
    personaggio = Character,
    battuta = Sentence
  )

# tokenization: tutte le parole dei libri 
tidy_HPfilm <- unnest_tokens(tbl = film, output = word, input = battuta)

#rimozione delle stopword
tidy_HPfilm <- tidy_HPfilm %>%
  anti_join(stop_words)

# grafico delle frequenze
tidy_HPfilm %>%
  count(word, sort = TRUE) %>%
  filter(n > 10) %>%
  mutate(word = reorder(word, n)) %>%
  ggplot(aes(word, n)) +
  geom_col() +
  xlab(NULL) +
  coord_flip()

tidy_HPfilm
```


## Qual'è la frequenza di parole nel secondo film
```{r}
library(tidytext)
secondoFilm = read.csv("HarryPotter2.csv", sep = ";")
secondoFilm

film2 = secondoFilm %>%
  rename(
    personaggio = Character,
    battuta = Sentence
  )

# tokenization: tutte le parole dei libri 
tidy_HPfilm2 <- unnest_tokens(tbl = film2, output = word, input = battuta)

#rimozione delle stopword
tidy_HPfilm2 <- tidy_HPfilm2 %>%
  anti_join(stop_words)

# grafico delle frequenze
tidy_HPfilm2 %>%
  count(word, sort = TRUE) %>%
  filter(n > 15) %>%
  mutate(word = reorder(word, n)) %>%
  ggplot(aes(word, n)) +
  geom_col() +
  xlab(NULL) +
  coord_flip()

tidy_HPfilm2
```


## Qual'è la frequenza di parole nel terzo film
```{r}
library(tidytext)
terzoFilm = read.csv("HarryPotter3.csv", sep = ";")
terzoFilm

film3 = terzoFilm %>%
  rename(
    personaggio = Character,
    battuta = Sentence
  )

# tokenization: tutte le parole dei libri 
tidy_HPfilm3 <- unnest_tokens(tbl = film3, output = word, input = battuta)

#rimozione delle stopword
tidy_HPfilm3 <- tidy_HPfilm3 %>%
  anti_join(stop_words)

# grafico delle frequenze
tidy_HPfilm3 %>%
  count(word, sort = TRUE) %>%
  filter(n > 10) %>%
  mutate(word = reorder(word, n)) %>%
  ggplot(aes(word, n)) +
  geom_col() +
  xlab(NULL) +
  coord_flip()

tidy_HPfilm3
```


##Qualisono le tipologie di incantesimi più comuni?
```{r}
spells = read.csv("Spells.csv", sep=";", na="")
magie = spells %>%
  rename(
    nome = Name,
    incantesimo = Incantation,
    tipo = Type,
    effetto = Effect,
    luce = Light
  )

magia = magie %>%
  select(nome, tipo) %>%
  group_by(tipo) %>%
  summarise(numInc = n()) %>%
  filter(numInc > 20)
magia
  

grafico5 = ggplot(data = magia) +
 geom_histogram(aes(numInc, tipo), stat = "identity", fill="purple", alpha = 0.5) +
   theme(
  axis.text.x = element_text(angle = 90),
  ) +

  labs (
    title = "Qual'è la tipologia di incantesimo più comune?"
  ) 
grafico5
```


## Pozione con più di 3 ingredienti
```{r}
potion = read.csv("Potions.csv", sep=";", na="")
pozioni = potion %>%
  rename(
    nome = Name,
    ingredienti = Ingredients,
    effetto = Effect,
    caratteristiche =Characteristics,
    difficoltà = Difficulty
  )

poz = pozioni %>%
  select(nome, difficoltà) %>%
  group_by(difficoltà) %>%
  summarise(numPoz = n(), sort = TRUE) %>%
  filter(numPoz > 2)
poz


grafico7 = ggplot(data = poz) +
 geom_histogram(aes(numPoz, difficoltà), stat = "identity", fill="purple", alpha = 0.5) +
   theme(
  axis.text.x = element_text(angle = 90),
  ) +

  labs (
    title = "Qual'è il grado di difficoltà più comune delle pozioni?"
  ) 
grafico7
```


## Quali sono le parole di gioia più comuni?
```{r}
library(tidyverse)
library(tidytext)

film1 = read.csv("HarryPotter1.csv", sep = ";", na="")
film2 = read.csv("HarryPotter2.csv", sep = ";", na="")
film3 = read.csv("HarryPotter3.csv", sep = ";", na="")

tab1 = full_join(film1, film2)
tabelle = full_join(tab1, film3)
tabelle

tabella = tabelle %>%
  rename(
    personaggio = Character,
    battuta = Sentence
  )


# tokenization: tutte le parole dei libri 
tidy_HPfilm <- unnest_tokens(tbl = tabella, output = word, input = battuta)


nrc_joy <- get_sentiments("nrc") %>% 
  filter(sentiment == "joy")

tidy_HPfilm %>%
  inner_join(nrc_joy) %>%
  count(word, sort = TRUE) %>%
  filter(n > 5) %>%
  mutate(word = reorder(word, n)) %>%
  ggplot(aes(word, n)) +
  geom_col(fill = "17325547") +
  xlab(NULL) +
  coord_flip()


```


## Quali sono invece le parole che ricordano di più la paura?
```{r}
library(tidyverse)
library(tidytext)

film1 = read.csv("HarryPotter1.csv", sep = ";", na="")
film2 = read.csv("HarryPotter2.csv", sep = ";", na="")
film3 = read.csv("HarryPotter3.csv", sep = ";", na="")

tab1 = full_join(film1, film2)
tabelle = full_join(tab1, film3)
tabelle

tabella = tabelle %>%
  rename(
    personaggio = Character,
    battuta = Sentence
  )


# tokenization: tutte le parole dei libri 
tidy_HPfilm <- unnest_tokens(tbl = tabella, output = word, input = battuta)


nrc_joy <- get_sentiments("nrc") %>% 
  filter(sentiment == "fear")

tidy_HPfilm %>%
  inner_join(nrc_joy) %>%
  count(word, sort = TRUE) %>%
  filter(n > 5) %>%
  mutate(word = reorder(word, n)) %>%
  ggplot(aes(word, n)) +
  geom_col(fill = "black") +
  xlab(NULL) +
  coord_flip()

```








